【裁判字號】    99,訴,2877
【裁判日期】    991216
【裁判案由】    毒品危害防制條例
【裁判全文】
臺灣板橋地方法院刑事判決              99年度訴字第2877號
公  訴  人  臺灣板橋地方法院檢察署檢察官
被      告  趙建峰
上列被告因違反毒品危害防制條例案件，經檢察官提起公訴（99
年度毒偵緝字第5510號），被告於準備程序中就被訴事實為有罪
之陳述，經本院合議庭裁定由受命法官獨任進行簡式審判程序，
判決如下：
    主  文
趙建峰施用第一級毒品，累犯，處有期徒刑捌月，扣案之第一級
毒品海洛因壹包（驗餘淨重零點壹陸壹零公克）沒收銷燬，盛裝
上開第一級毒品海洛因之包裝袋壹只沒收。
    事  實
一、趙建峰前因施用毒品案件，經本院以95年度毒聲字第1472號
    裁定送觀察、勒戒後，認有繼續施用毒品之傾向，再經本院
    以95年度毒聲字第1998號裁定令入戒治處所施以強制戒治，
    於民國96年10月16日執行完畢釋放出所，並由臺灣板橋地方
    法院檢察署檢察官以96年度戒毒偵字第516 號為不起訴處分
    確定。復因竊盜案件，經臺灣臺北地方法院以95年度簡字第
    1451號判處有期徒刑3 月確定，嗣經同法院以96年度聲減字
    第2533號減為有期徒刑1 月又15日確定，於96年11月30日縮
    刑期滿執行完畢。詎仍不知悔改，基於施用第一級毒品海洛
    因之犯意，於99年7 月3 日10時許，在其位於臺北縣中和市
    ○○街192 巷22弄25之4 號住處內，以注射針筒注射之方式
    施用第一級毒品海洛因1 次。嗣於同日14時15分許，在臺北
    縣中和市○○路與安和路口為警盤查，得其同意受搜索後，
    於其身上扣得第一級毒品海洛因1包（驗餘淨重0.1610公克
    ），其尿液為警送檢結果，呈鴉片類陽性反應，始悉上情。
二、案經臺北市政府警察局中和第一分局移送臺灣板橋地方法院
    檢察署檢察官偵查起訴。
    理  由
一、本案被告趙建峰所犯係死刑、無期徒刑、最輕本刑為3 年以
    上有期徒刑以外之罪，其於準備程序中就前揭被訴事實為有
    罪之陳述，經受命法官告知簡式審判程序之旨，並聽取其與
    公訴人之意見後，本院認無不得或不宜改依簡式審判程序進
    行之情事，依刑事訴訟法第273 條之1 第1 項、第284 條之
    1 規定，裁定本案由受命法官獨任進行簡式審判程序；且依
    刑事訴訟法第273 條之2 及第159 條第2 項規定，不適用傳
    聞法則有關限制證據能力之相關規定，合先敘明。
二、上揭犯罪事實，業據被告於本院審理時自白不諱，且被告為
    警查獲後，經警採集其尿液檢體送鑑定，先以酵素免疫分析
    法（EIA ）初步檢驗，呈現鴉片類陽性反應，再以氣相層析
    質譜儀法（GC/MS ）確認檢驗，亦呈現可待因、嗎啡陽性反
    應等情，此有臺北縣政府警察局中和第一分局毒品案犯罪嫌
    犯人姓名及代碼對照表、臺灣檢驗科技股份有限公司於99年
    7 月19日所出具報告編號UL/2010/70192 號之濫用藥物檢驗
    報告各1 紙在卷可稽（本案偵查卷宗第16、45頁參照）。又
    自被告身上扣得之白色粉末1 包，經送鑑定後，認實稱毛重
    0.4180公克（含1 袋1 標籤），淨重0.1630公克，取樣0.00
    20公克，餘重0.1610公克，檢出含有海洛因之成分等節，亦
    有自願受搜索同意書、扣押物品目錄表及交通部民用航空局
    航空醫務中心99年7 月15日航藥鑑字第0994564 號毒品鑑定
    書1 紙在卷足憑（見偵查卷第6 、10、46頁），足徵被告任
    意性自白與事實相符，應堪採信。再被告前於95年間，因施
    用毒品案件，經本院以95年度毒聲字第1472號裁定送觀察、
    勒戒後，認有繼續施用毒品之傾向，再經本院以95年度毒聲
    字第1998號裁定令入戒治處所施以強制戒治，於96年10月16
    日執行完畢釋放出所，並由臺灣板橋地方法院檢察署檢察官
    以96年度戒毒偵字第516 號為不起訴處分確定。復於上開觀
    察、勒戒及強制戒治執行完畢釋放後5 年內再犯本件施用第
    一級毒品犯行，自應依毒品危害防制條例第23條第2 項規定
    ，依法追訴、處罰。本案事證明確，被告犯行洵堪認定，應
    依法論科。
三、按海洛因係毒品危害防制條例第2 條第2 項第1 款所明定列
    管之第一級毒品。是核被告所為，係犯毒品危害防制條例第
    10條第1 項之施用第一級毒品罪。被告施用海洛因前後持有
    海洛因之低度行為，為施用之高度行為所吸收，不另論罪。
    被告係於前揭事實欄所載之時間及地點，以上開方法施用海
    洛因等情，業經被告於本院準備程序及審理時陳明在卷，是
    起訴書記載：被告係於99年7 月3 日14時遭查獲採尿往前回
    溯26小時內之某時，在不詳地點，施用海洛因1 次云云，容
    有未洽，應予更明。另按對於未發覺之罪自首而受裁判者，
    得減輕其刑。刑法第62條前段定有明文。而所謂「自首」，
    係以犯人在其犯罪未發覺前，向該管公務員自承犯罪，而受
    裁判為其要件。本件被告係因形跡可疑為警盤查，並在被告
    同意下搜索其身體，而扣得上開第一級毒品海洛因1 包，被
    告乃向警員坦承有施用第一級毒品犯行等情，有本案刑事案
    件移送書、被告於警詢時之調查筆錄附卷可稽（見偵查卷第
    1 頁、第4 至5 頁），是被告雖係同意員警對其身體進行搜
    索，惟係於員警於起獲上開扣案之毒品後，始向員警坦承施
    用毒品犯行，而非主動向警員坦承其施用毒品犯行，揆諸上
    揭說明，自難認與自首之要件相符。又被告有如犯罪事實欄
    所載之科刑及執行紀錄，此觀卷附臺灣高等法院被告前案紀
    錄表1 份即明，其於受有期徒刑之執行完畢後，5 年以內故
    意再犯本件有期徒刑以上之罪，為累犯，應依刑法第47條第
    1 項規定加重其刑。爰審酌被告曾因施用毒品案件，經觀察
    、勒戒及強制戒治執行完畢釋放，並獲得不起訴處分之寬典
    （見卷附臺灣高等法院被告前案紀錄表），猶不知悔改，而
    再犯本件施用第一級毒品罪，顯見其戒除毒癮之意志薄弱，
    惟其施用毒品係自戕行為，對他人法益尚無具體危害，兼衡
    被告之品行、智識程度、生活狀況、犯罪之動機、目的、手
    段、坦承犯行之犯罪後態度等一切情狀，量處如主文所示之
    刑。
四、扣案之海洛因1 包（驗餘淨重0.1610公克），為本案查獲之
    第一級毒品，應依毒品危害防制條例第18條第1 項前段規定
    宣告沒收銷燬；至扣案用以盛裝上開海洛因之包裝袋1 只，
    於鑑定時既可與海洛因分別秤重，足證可與海洛因析離，且
    係用於包裹毒品，防其裸露、潮濕，便於持有、攜帶與施用
    ，係被告所有供犯罪所用之物，業據其於本院審理時供承不
    諱（見本院99年12月9 日準備程序筆錄第2 頁），爰依刑法
    第38條第1 項第2 款規定，併予宣告沒收。
據上論斷，應依刑事訴訟法第273 條之1 第1 項、第299 條第1
項前段，毒品危害防制條例第10條第1 項、第18條第1 項前段，
刑法第11條前段、第47條第1 項、第38條第1 項第2 款，判決如
主文。
本案經檢察官賴建如到庭執行職務。
中    華    民    國    99    年    12    月    16    日
                    刑事第十五庭  法  官  黃司熒
上列正本證明與原本無異。
如不服本判決，應於判決送達後10日內，向本院提出上訴書狀，
並應敘述具體理由；其未敘述上訴理由者，應於上訴期間屆滿後
20日內向本院補提理由書（均須按他造當事人之人數附繕本），
「切勿逕送上級法院」。
                                  書記官  屠衛民
中    華    民    國    99    年    12    月    16    日
附錄本案論罪科刑法條全文：
毒品危害防制條例第10條
施用第一級毒品者，處6 月以上5 年以下有期徒刑。
施用第二級毒品者，處3 年以下有期徒刑。

司法院資訊處製作；財團法人民間司法改革基金會備份。
